# 两免三减半递延所得税率的选择

提问人：liu0bin0 时间：2020-10-03 21:33:07
陈版主好：企业所得税享受按25%税率两免三减半优惠政策,2017年、 2018 年免征企业所得税， 2019 年、 2020 年、2021 年减半征收企业所得税。目前对 2018 年至 2020 年1-6月两年一期财务报表进行审计，且未来期间盈利，已获取所得税汇算清缴申报表显示有足够应纳税所得额，请问， 2017 年末、 2018 年末、 2019 年末、 2020 年 6 月 30 日因暂时性差异形成的递延所得税确认税率如何选择！？

回答人：chenyiwei
根据《企业会计准则第 18 号——所得税》第十七条规定：
资产负债表日，对于递延所得税资产和递延所得税负债，应当根据税法规定，按照预期收回该资产或清偿该负债期间的适用税率计量。
适用税率发生变化的，应对已确认的递延所得税资产和递延所得税负债进行重新计量，除直接在所有者权益中确认的交易或者事项产生的递延所得税资产和递延所得税负债以外，应当将其影响数计入变化当期的所得税费用。
因此，计量递延所得税资产所依据的税率不是当前的适用税率，而是“根据税法规定，按照预期收回该资产或清偿该负债期间的适用税率”。为此，需要合理估计各项可抵扣暂时性差异的预计转回时间，对照税法规定确定转回年度的适用税率，作为计量递延所得税资产的适用税率。如果无法合理估计转回时间的，则基于谨慎原则，按可能的最低适用税率计量，后续如有变化的，按会计估计变更处理。